臺灣臺中地方法院交通事件裁定　　　　 94年度交聲字第445號
原處分機關　交通部公路局台中區監理所豐原監理站
異議人即
受處分人　　甲○○
上列受處分人因違反道路交通管理處罰條例案件，對於交通部公
路局台中區監理所豐原監理站94年6月24日所為之裁決（豐監稽
違字第裁63─GC0000000號裁決書），聲明異議，本院裁定如下：
    主  文
異議駁回。
    理  由
一、原處分機關略以：本案係台中市警察局第一分局查獲受處分
    人甲○○駕駛車號3519─LH自小客車，於94年4月24日1時40
    分許，行經台中市○○路段，因「多輛汽車在道路上蛇行、
    競駛、競技、闖紅燈」違規，並掣開中市警交字第GC000000
    0 號舉發違反道路交通管理事件通知單舉發，受處分人不服
    舉發提出申訴，經原舉發機關函覆違規屬實，本站遂於94年
    6月24日以豐監稽違字第裁63─GC0000000號裁決書裁處受處
    分人罰鍰新台幣3萬元、吊銷駕駛執照，3年內不得考領、吊
    扣該車輛牌照3個月並應接受道路交通安全講習，逾期則依
    裁決書處罰主文規定裁處，於法並無不合等語。
二、本件異議人即受處分人甲○○則以：聲請人於案發當日乃因
    承載好友至市區吃宵夜，於當晚2、3時左右，由市區往清泉
    崗方向朝大雅方向前進，欲尋路返家。詎於剛下涵洞約2百
    公尺左右處一中油加油站，旁竟看到多輛汽車（按當時預估
    約有百餘輛）聚集群聚鳴按喇叭，聲勢龐大。是聲請人當時
    因初見此駭人聲勢，驚訝慌亂之餘，旋即有回轉之心，乃停
    於待轉處靜待欲做迴轉動作，惟於此時隨即有大批飆車族由
    後整群衝出且四處流竄，使聲請人頓時陷入車陣當中無法脫
    離。尤以，因聲請人初至此路段，對路況及方向皆不熟稔，
    僅得隨同直行並同時認路，致聲請人乃須跟隨車陣行駛一段
    時間，始尋得空隙脫離。然聲請人於行駛過程車速亦僅60至
    70公里且行駛過程中並未有闖越紅燈之舉，更無任何競技、
    甩尾之情。案發當時聲請人行進間亦有與當日出勤之員警並
    駛於前後，該名員警並未阻攔聲請人，甚與聲請人同時於紅
    燈停下，並無伺機取締聲請人之舉，顯見當時該名刑警亦認
    聲請人並非飆車族中之一員，此乃當日案發過程之始末。是
    以，聲請人當時僅因恰巧路過該地，欲尋路返家，殊料此飆
    車團體竟於該處群聚，聲請人縱有閃躲之心，亦因當時該飆
    車族整群衝出而困於車陣之之中，又因對路況不熟，聲請人
    尋路之際，僅得暫先隨行爾爾。是聲請人並未與人相約進行
    競技、飆車行為，更未有任何交通罰單上所謂共同競技、競
    駛、闖越紅燈之動作。況聲請人所有車輛僅1千6百C.C之國
    瑞自小客車，自開始使用以來並未有任何改裝或有其他特殊
    裝備以供加速平衡之用，是按聲請人之車輛僅為一尋常汽車
    ，洵無與所謂飆車族共同競技、或為其他甩尾等特殊動作之
    能力，從而，縱因聲請人當時確有行駛於車陣之中，或因欲
    尋路脫離車陣有超越前車之舉而遭警方以錄影帶拍攝，然實
    情並非錄影帶客觀情況所示，如前已述。而聲請人至警局領
    取罰單之際警員亦未告知聲請人係如何違法，甚而違規地點
    亦有錯誤，經聲請人指證當時係於中清路段巧遇該等飆車族
    ，該員警始將路名作更動，而聲請人當日乃是2、3點經過該
    處，亦非罰單所稱之1點40分，經聲請人一再要求查閱其所
    稱之蒐證錄影帶，該警員始提出一停格照片，並未取出該錄
    影帶供聲請人指認說明，並告知聲請人此並非大事，僅需先
    將罰單簽立後再至監理站申訴即可，足見員警開立此等罰單
    並未詳查所有情況且手段極為粗操隨便，故認原舉發機關之
    舉發實有違誤，爰聲明異議云云。
三、按汽車駕駛人在道路上蛇行，或以其他危險方式駕車者，..
    .，2輛以上之汽車共同違反第1項規定，或在道路上競駛、
    競技者，處汽車駕駛人新臺幣3萬元以上9萬元以下罰鍰，並
    當場禁止其駕駛及吊銷其駕駛執照（依同條例第67條第2項
    規定，3年內不得考領）。汽車駕駛人有第1項第1款、第3項
    行為者，並吊扣該車輛牌照3個月、應接受道路交通安全講
    習，道路交通管理處罰條例第43條定有明文。
四、經查：本件受處分人甲○○駕駛車號3519─LH號自小客車，
    於94年4月24日1時40分許，於台中市區道路以超速、蛇行、
    闖紅燈之飆車方法行駛，為台中市警察局第一分局查獲因「
    多輛汽車在道路上蛇行、競駛、競技；闖紅燈（公共危險函
    送舉發）」違規，並掣開中市警交字第GC0000000號舉發違
    反道路交通管理事件通知單舉發等情，業據受處分人甲○○
    於台灣台中地方法院檢察署偵查94年度偵字第10038、10040
    號公共危險案件時坦承不諱，並有前揭台灣台中地方法院檢
    察署檢察官94年度偵字第10038、10040號緩起訴處分書一份
    在卷供參。另經證人即本件舉發員警吳建福到庭證述舉發情
    形，稱：「本件是我取締的。我們當初執行防止飆車職務，
    發現一群飆車族，異議人是在台中中清路段蛇行、闖紅燈」
    等語，並庭呈蒐證錄影光碟一片供參（見本院94年8月3日庭
    訊筆錄）。經本院檢視該蒐證錄影光碟，受處分人所有之車
    號3519-LH號自小客車於光碟時間0分02秒時即出現於畫面中
    並跨越機車專用車道行駛，之後陸續變換車道並有集體闖越
    紅燈之行為，期間受處分人於行駛至外線車道時有多次可停
    靠路邊之機會，惟受處分人仍駕駛前揭自小客車於車陣中蛇
    行、競技，足徵受處分人確有駕駛3519─LH號自小客車與他
    車在道路上蛇行、競速及競技等行為致生往來之危險，並於
    行經設有燈光號誌管制之交岔路口時，未依規定停等紅燈，
    更以有其他大量車輛集體闖紅燈為由參與之，壯大集體危險
    駕駛車隊之數量，縱異議人所辯：伊與其他危險駕駛人皆不
    認識等語屬實，然客觀上已可以認定其有危險駕駛，又「共
    同被告之數人間，其犯意之聯絡並不限於事前有所謀議，縱
    僅於行為當時有共同犯意之聯絡者，亦屬之，且其表示之方
    法，亦不以明示通謀為必要，即相互間有默示之合致，亦無
    不可」，最高法院73年臺上字第2364號判例可資參照，是縱
    異議人與上開飆車的車群之不詳人士素不相識，惟異議人為
    年滿18歲、智識成熟之人，當知悉駕駛自小客車與多數自小
    客車共同在市區道路上蛇行、競速及闖越紅燈，均足以嚴重
    影響參與道路交通之公眾往來安全，其仍駕駛自小客車與上
    開不詳人士共同阻塞道路往來之通行，顯見異議人與上開不
    詳人士已有默示之犯意聯絡，故原舉發單位依法舉發並無違
    誤。從而，受處分人既有前揭違規行為，原處分機關據以援
    引上開規定，裁處受處分人罰鍰新台幣3萬元整、吊銷駕駛
    執照、3年內禁考，另吊扣3519─LH號自小客車之牌照3個月
    並接受道路交通安全講習，逾期則依裁決書處罰主文規定裁
    處，並無不當。本件異議為無理由，應予駁回。
五、據上論斷，應依道路交通管理處罰條例第87條第2項，道路
    交通案件處理辦法第19條，裁定如主文。
中　　華　　民　　國　　94　　年　　9　　月　　20　　日
                  交通法庭    法  官  郭德進
上正本證明與原本無異。
如不服本裁定，應於送達後五日內，向本院提出抗告狀。
                              書記官  陳惠玲
中　　華　　民　　國　　94　　年　　9　　月　　20　　日
